# 请教陈版：委托加工问题

提问人：跨度防护 时间：2019-08-20 19:45:50
案例:1、甲乙签订合同，乙将材料 A 委托给甲加工成产品 B，约定甲需先交付产品 B，乙再将材料给给甲。 2 、甲生产中亦购入与A 同类的材料，该合同下的产品与其他产品同时生成，无法区分，最终产品的生成需经过多个工序，产品具有同质化特性。即无法追踪哪些产品是 A 材料对应的。
请教陈版：
1 、虽然合同为委托加工合同，实质上是否应为非货币性资产交换？
2 、如为委托加工合同，（ 1 ）甲先发出 B如何进行账务处理？（ 2 ）甲再生产出的对应产品（只能为其他同类产品）如何进行账务处理？（ 3 ）甲何时确认收入？如何进行账务处理？
3 、如为委托加工合同，由于无法追踪哪些产品是 A材料对应的，如何核算委托加工中的其他辅料、人工和制造费用，进而结转与委托加工相对应的主营业务成本？

回答人：chenyiwei
尽管有“甲需先交付产品 B，乙再将材料给给甲”的约定，但因为 “甲生产中亦购入与 A 同类的材料，该合同下的产品与其他产品同时生成，无法区分，最终产品的生成需经过多个工序，产品具有同质化特性。即无法追踪哪些产品是 A材料对应的”，因此该履约顺序安排无实际意义，仍需参照证监会发行部发布的《首发业务若干问题解答（二）》中的 “问题 7” 判断是否实质上属于委托加工。
就本案例而言，除了问题 7 提示的各项考虑因素以外，建议重点关注与乙公司交易的原材料和产成品与其他客户、供应商提供的原材料和产成品的差异化程度、乙公司对甲公司产能的占用百分比等因素。